【裁判字號】    98,訴,763
【裁判日期】    981022
【裁判案由】    違反毒品危害防制條例
【裁判全文】
臺灣雲林地方法院刑事判決               98年度訴字第763號
公  訴  人  臺灣雲林地方法院檢察署檢察官
被      告  甲○○
                    （現於臺灣雲林第二監獄執行中）
上列被告因違反毒品危害防制條例案件，經檢察官提起公訴（98
年度撤緩偵字第72號），被告於準備程序就被訴事實為有罪之陳
述，本院進行簡式審判程序，判決如下：
    主    文
甲○○施用第一級毒品，累犯，處有期徒刑捌月；扣案之殘渣袋
壹只、注射針筒壹支均沒收。
    犯罪事實
一、甲○○前因施用毒品案件，經本院以91年度訴字第153 號判
    決判處有期徒刑10月確定；又因施用毒品案件，經本院以92
    年度訴字第415 號判決判處有期徒刑8 月，上開二罪接續執
    行，於民國93年12月31日縮短刑期假釋出監，至94年5 月18
    日假釋期滿未經撤銷，以已執行完畢論。甲○○前於89年間
    ，因施用毒品案件，經法院裁定施予強制戒治1 年，於90年
    1 月30日停止戒治付保護管束釋放出所，至90年6 月17日保
    護管束期滿未經撤銷，視為強制戒治執行完畢，由臺灣雲林
    地方法院檢察署檢察官以90年度戒毒偵字第87號為不起訴處
    分確定；惟其又於上開強制戒治執行完畢釋放後5 年內，於
    91年間，因施用第一級毒品，經本院以前揭91年度訴字第15
    3 號判決判處有期徒刑10月確定（該次犯行所涉強制戒治部
    分，甲○○係於92年12月30日執行完畢出監）。詎甲○○仍
    不知悔改，復基於施用第一級毒品之犯意，於97年2 月18日
    15時許，以將海洛因置於針筒內注射之方式，在雲林縣元長
    鄉○○村○○路10之8 號住處2 樓房間內，施用第一級毒品
    海洛因1 次。嗣於97年2 月21日20時20分許，經警徵得甲○
    ○之同意，在其上址住處執行搜索，當場扣得其所有供施用
    海洛因犯罪使用之注射針筒1 支、殘渣袋1 只等物，復徵得
    甲○○之同意，採集其尿液送驗，結果呈可待因、嗎啡陽性
    反應，始悉上情。
二、案經雲林縣警察局虎尾分局報告臺灣雲林地方法院檢察署檢
    察官偵查起訴。
    理    由
一、被告甲○○於準備程序中，先就上開犯罪事實為有罪之陳述
    ，且所犯係死刑、無期徒刑、最輕本刑為3 年以上有期徒刑
    以外之罪，經本院告知簡式審判程序之旨，並聽取檢察官及
    被告之意見後，本院合議庭依刑事訴訟法第273 條之1 第1
    項之規定，裁定由法官1 人獨任進行簡式審判程序，先此敘
    明。
二、上開犯罪事實，業據被告坦承不諱，並有注射針筒1 支、殘
    渣袋1 只扣案為憑；且被告於前揭時、地為警查獲後，經警
    採其尿液送驗結果，確呈可待因、嗎啡（施用海洛因者會在
    其體內代謝為嗎啡及可待因成分殘留，並經由尿液排出）陽
    性反應，有臺灣檢驗科技股份有限公司97年3 月6 日報告編
    號KＺ000000000000號濫用藥物尿液檢驗報告、雲林縣警察局
    虎尾分局查獲嫌犯尿液送檢真實姓名對照表各1 份在卷可參
    ，足徵被告前揭自白應屬實情。而被告前因施用毒品案件，
    經法院裁定施予強制戒治1 年，於90年1 月30日停止戒治付
    保護管束釋放出所，至90年6 月17日保護管束期滿未經撤銷
    ，視為強制戒治執行完畢；惟其又於上開強制戒治執行完畢
    釋放後5 年內，於91年間施用第一級毒品，嗣經本院以91年
    度訴字第153 號判處徒刑確定等情，有臺灣高等法院被告前
    案紀錄表及刑案資料查註紀錄表各1 份附卷可按。本案事證
    已臻明確，被告犯行洵堪認定。
三、查被告前因施用毒品案件，經觀察、勒戒執行完畢並釋放後
    ，曾於5 年內再度施用第一級毒品並依法追訴處罰，縱其於
    本案之施用毒品犯罪時間距離先前觀察勒戒執行完畢釋放已
    逾5 年，仍不合於「5 年後再犯」之規定，因被告已於「5
    年內再犯」，顯見其再犯率甚高，原實施觀察、勒戒，已無
    法收其實效，即應依毒品危害防制條例第10條之規定處罰（
    最高法院95年度第7 次刑事庭會議決議參照）。核被告所為
    ，係犯毒品危害防制條例第10條第1 項施用第一級毒品罪。
    被告於施用前後持有海洛因之低度行為，為施用之高度行為
    所吸收，不另論罪。查被告前有犯罪事實欄所載之前科及有
    期徒刑執行完畢情形，有臺灣高等法院被告前案紀錄表及刑
    案資料查註紀錄表各1 份在卷可按。其受有期徒刑之執行完
    畢，5 年內故意再犯本件法定本刑有期徒刑以上之罪，為累
    犯，應依刑法第47條第1 項之規定，加重其刑。爰審酌被告
    曾因施用毒品犯行接受觀察勒戒及入監服刑，猶未能從中記
    取教訓，深切體認毒品危害己身健康之鉅，反而再次趁隙施
    用海洛因，顯見被告自制能力尚有未足，而有接受相當期間
    監禁教化之必要，以促其及早矯正吸毒惡習；惟念及施用毒
    品固戕害個人健康至鉅，然就他人權益之侵害仍屬有限，及
    其犯罪目的、手段、在警詢、偵查及本院審理時均坦承犯行
    、具有國中肄業學歷之智識程度等一切情狀，量處如主文所
    示之刑，以示懲儆。另公訴人雖具體求刑有期徒刑11月，惟
    本院審酌上情認以量處如主文所示之刑為適當，公訴人之求
    刑，核屬過重，附此敘明。
四、扣案之殘渣袋1 只，其內成分並未送請鑑定，並無證據顯示
    其內仍有海洛因殘留於上無從析離，無從依毒品危害防制條
    例之規定沒收銷燬之，附此敘明。惟前揭殘渣袋1 只與扣案
    之注射針筒1 支，均係被告所有供為本件犯罪使用，業據被
    告於警詢、審理時供述至明（見警卷第3 頁正面、本院98年
    度訴字第763 號卷第18頁背面），應依刑法第38條第1 項第
    2 款之規定，宣告沒收。
據上論斷，應依刑事訴訟法第273條之1第1項、第299條第1項前
段，毒品危害防制條例第10條第1 項，刑法第11條前段、第47
條第1 項、第38條第1 項第2 款，判決如主文。
本案經檢察官魏偕到庭執行職務。
中    華    民    國    98    年    10    月    22    日
                  刑事第六庭    法  官  陳佩怡
以上正本證明與原本無異。
如不服本判決應於收受判決後10日內向本院提出上訴書狀，並應
敘述具體理由；其未敘述上訴理由者，應於上訴期間屆滿後20日
內向本院補提理由書（均須按他造當事人之人數附繕本）。「切
勿逕送上級法院」。
                                書記官  林佳慧
中    華    民    國    98    年    10    月    22    日
附錄本案論罪科刑法條：
毒品危害防制條例第10條第1項
施用第一級毒品者，處 6 月以上 5 年以下有期徒刑。


司法院資訊處製作；財團法人民間司法改革基金會備份。
